臺灣屏東地方法院屏東簡易庭小額民事判決
111年度屏小字第260號
原      告  盧柏名  
被      告  洪嘉濠  

上列當事人間請求損害賠償事件，本院於民國111年7月6日言詞
辯論終結，判決如下：
    主      文
一、被告應給付原告新臺幣（下同）59,120元，及自民國111年6
    月15日起至清償日止，按週年利率百分之5計算之利息。
二、原告其餘之訴駁回。
三、訴訟費用1,000元，由被告負擔648元，餘由原告負擔。
四、本判決第一項得假執行，但被告如以59,120元為原告預供擔
    保，得免為假執行。
    事實及理由
一、按訴狀送達後，原告不得將原訴變更或追加他訴。但擴張或
    減縮應受判決事項之聲明者，不在此限，民事訴訟法第255
    條第1項第3款定有明文。本件原告起訴時聲明原為：被告應
    給付原告新臺幣（下同）35,000元，及自民國111年3月5日
    起至清償日止，按週年利率6％計算之利息。嗣於本院審理中
    ，變更利息起算日為自起訴狀繕本送達翌日，並按週年利率
    5％計算利息，核屬減縮聲明，參諸首揭規定，自為適法。
二、被告經合法通知，未於言詞辯論期日到場，核無民事訴訟法
    第386條所列各款情事，爰依原告之聲請，准由其一造辯論
    而為判決。
三、原告主張：被告前於民國111年3月5日下午11時23分許，駕
    駛車牌號碼000-0000號自用小客車，沿屏東縣萬丹鄉萬順路
    1段由東往西方向行駛，適原告亦駕駛訴外人許嫚文所有車
    盤號碼00-0000號自用小客車（下稱系爭車輛）沿上開道路
    行駛於被告車輛前方，並因萬順路1段與泉興路口處紅燈而
    於路口處停車，未料被告竟未注意車前狀況，逕向前行駛而
    自後方撞擊系爭車輛車尾，致系爭車輛車尾受損，應由被告
    負損害賠償責任。嗣後系爭車輛送廠維修，維修費用共91,2
    20元（即板金費用32,700元、烤漆費用20,000元及零件38,5
    20元），原告並經許嫚文讓與系爭車輛之損害賠償請求權，
    爰依民法第184條第1項、第191條之2及債權讓與之法律關係
    ，提起本件訴訟等語，並聲明：被告應給付原告91,220元，
    及自起訴狀繕本送達翌日起至清償日止，按週年利率5％計算
    之利息。
四、被告未於言詞辯論期日到場，亦未提出書狀作何答辯或陳述
    。
五、得心證之理由：
　㈠按因故意或過失，不法侵害他人之權利者，負損害賠償責任
    。汽車、機車或其他非依軌道行駛之動力車輛，在使用中加
    損害於他人者，駕駛人應賠償因此所生之損害。但於防止損
    害之發生，已盡相當之注意者，不在此限。民法第184條第1
    項前段、第191條之2分別定有明文。原告主張被告於上開時
    、地駕駛車牌號碼000-0000號自用小客車，未注意車前狀況
    而撞擊系爭車輛車尾，致系爭車輛受損等語，業據其提出道
    路交通事故現場照片、道路交通事故當事人登記聯單、道路
    交通事故初步分析研判表、道路交通事故現場圖為證（本院
    卷第11至12、19至23頁），並有屏東縣政府警察局屏東分局
    111年6月29日屏警交字第11132687800號函暨所附本件交通
    事故相關資料存卷足參（本院卷第61至75頁），而被告已於
    相當時期受本院合法通知後，既未於言詞辯論期日到場，復
    未提出任何書狀爭執，依民事訴訟法第436條第2項、第280
    條第3項前段準用同條第1項前段規定，視同自認，堪認原告
    主張為真實。足認被告之過失行為與系爭車輛受損之結果間
    ，具相當因果關係，則原告主張被告應負侵權行為之損害賠
    償責任，自屬有據。
　㈡復按損害賠償，除法律另有規定或契約另有訂定外，應以填
    補債權人所受損害及所失利益為限，民法第216條定有明文
    。次按依民法第196條請求賠償物被毀損所減少之價額，固
    得以修復費用為估定之標準，但以必要者為限（如修理材料
    以新品換舊品，應予折舊），最高法院77年度第9次民事庭
    會議決議（一）、80年度台上字第2476號判決意旨可資參照
    。準此，損害賠償既係在填補被害人所受之損害，使其回復
    應有狀態，並不使之另外受利，故被害人修理材料以新品換
    舊品者，計算材料零件之損害賠償數額時，應扣除折舊始屬
    合理。經查，原告主張其因系爭事故支91,220元（即板金費
    用32,700元、烤漆費用20,000元及零件38,520元）之系爭車
    輛修理費，並自系爭車輛所有權人讓與本件損害賠償請求權
    等語，業據其提出充昱汽車有限公司估價單、債權讓與證明
    書為證（見本院卷第53至57頁），且該維修單所列之維修項
    目與系爭車輛受損位置大致相符，所列金額亦在修復之合理
    價格範圍內，自屬可採。又依行政院所頒固定資產耐用年數
    表及固定資產折舊率表，非運輸業用客車、貨車之耐用年數
    為5年，系爭車輛係於89年10月出廠，有行車執照可稽（本
    院卷第51頁），計算至111年3月5日系爭事故發生時，已使
    用逾前述非運輸業用客車、貨車耐用年數5年，應僅存殘值
    。另考量損害賠償之目的在於填補被害人實際損害，應依所
    得稅法第51條及該法施行細則第48條第1款之規定，採用平
    均法計算折舊（即以固定資產成本減除殘價後之餘額，按固
    定資產之耐用年數平均分攤計算每期折舊額），較為公允，
    則前揭零件扣除折舊後之價值為6,420元【計算式：殘價＝取
    得成本÷（耐用年數＋1）＝38,520÷6＝6,420元】，加計不予折
    舊之板金費用32,700元、烤漆費用20,000元，原告得請求被
    告賠償之系爭車輛修理費用為59,120元（計算式：6,420＋32
    ,700＋20,000＝59,120），逾此部分之主張，尚屬無據，不應
    准許。
　㈢按遲延之債務，以支付金錢為標的者，債權人得請求依法定
    利率計算之遲延利息；應付利息之債務，其利率未經約定，
    亦無法律可據者，週年利率為百分之5；給付無確定期限者
    ，債務人於債權人得請求時，經其催告而未為給付，自受催
    告時起，負遲延責任。其經債權人起訴而送達訴狀，或依督
    促程序送達支付命令，或為其他相類之行為者，與催告有同
    一之效力，民法第233條第1項前段、第203條、第229條第2
    項分別定有明文。本件原告請求被告賠償損害，係以支付金
    錢為標的，是原告請求被告給付自起訴狀繕本送達（於111
    年6月14日送達，見本院卷第42頁送達證書）翌日即111年6
    月15日起至清償日止，按週年利率5％計算之利息，為有理由
    ，應予准許。
六、綜上所述，原告依民法第184條第1項前段、第191條之2及債
    權讓與之法律關係，請求被告給付59,120元，及自111年6月
    15日起至清償日止，按週年利率5％計算之利息，為有理由，
    應予准許；其逾此部分之請求則無理由，應予駁回。
七、本件原告勝訴部分係就民事訴訟法第436條之8第1項適用小
    額程序所為被告敗訴之判決，依同法第436條之20規定，應
    依職權宣告假執行，並依同法第436條之23、第436條第2項
    、第392條第2項規定，依職權宣告被告於預供擔保後，得免
    為假執行。另依同法第79條及第436條之19第1項規定，確定
    本件訴訟費用額為1,000元（即第一審裁判費1,000元），並
    酌定訴訟費用之負擔如主文第3項所示。
八、訴訟費用負擔之依據︰民事訴訟法第79條。
中　　華　　民　　國　　111 　年　　7 　　月　　20　　日
                  屏東簡易庭  法  官  彭聖芳
以上為正本，係照原本作成。
如不服本判決，應於判決送達後20日內，以判決違背法令為理由
，向本院提出上訴狀並表明上訴理由（上訴理由應表明：一、原
判決所違背之法令及具體內容；二、依訴訟資料可認為原判決有
違背法令之具體事實），如未表明上訴理由者，應於上訴後20日
內向本院提出上訴理由書。如委任律師提起上訴者，應一併繳納
上訴審判裁判費。　
中　　華　　民　　國　　111 　年　　7 　　月　　20　　日
                              書記官  孫秀桃